臺灣士林地方法院民事簡易判決
  111年度湖簡字第1173號
原      告  陳柏霏  
訴訟代理人  姜季甫  
被      告  新北汽車客運股份有限公司

法定代理人  呂奇龍  
被      告  林佳雯  
共      同
訴訟代理人  應凱勳  
複代理人    張祐齊  
上列當事人間侵權行為損害賠償（交通）事件，原告提起刑事附
帶民事訴訟，經本院刑事庭移送前來（110年度審交附民字第557
號），本院於民國111年11月11日言詞辯論終結，判決如下：
    主      文
被告應連帶給付原告新臺幣10萬5,980元，及自民國110年12月30
日起至清償日止，按週年利率百分之5計算之利息。
原告其餘之訴駁回。
訴訟費用由被告負擔四分之一，餘由原告負擔。
本判決原告勝訴部分得假執行。但被告如以新臺幣10萬5,980元
為原告預供擔保後，得免為假執行。
原告其餘假執行之聲請駁回。
    事實及理由要領
一、本判決依民事訴訟法第434條第1項規定，合併記載事實及理
    由要領，其中原告之主張、被告之答辯，並依同條項規定，
    分別引用原告之起訴狀、被告之答辯狀（民國111年8月3日
    提出），以及本件言詞辯論筆錄（同年9月22日、同年11月1
    1日）。
二、本院之判斷
　㈠被告應負侵權行為責任之認定：　
　⒈查，被告林佳雯為受僱於被告新北汽車客運股份有限公司（
　　下與林佳雯合稱被告，如各別指稱則逕稱其名）之公車司機
　　，於110年8月17日18時25分許駕駛629路線車號000-000號公
    車停靠臺北市南港區三重路「南港軟體區北站」搭載乘客時
　　，疏未留意乘客上下車之狀況，貿然關閉車門，導致乘客即
    原告之身體遭公車車門夾住，因而受有左側膝關節挫傷、左
    側踝關節挫傷、雙側手肘扭挫傷、左腳腳踝挫傷等傷害，林
    佳雯已經本院刑事庭以110年度審交簡字第12號刑事簡易判
    決論以過失傷害罪，處拘役30日確定在案（下稱系爭刑事案
    件）等情，有上開刑事判決及元泰診所110年8月17日之診斷
    證明書、恆御復健科診所110年8月19日之診斷證明書、健欣
    骨科診所110年8月24日之診斷證明書（此3份診斷證明書均
    附於系爭刑事案件偵查卷宗內）可參，且經本院核閱系爭刑
    事案件卷證光碟資料查明無訛，被告就此部分亦無爭執（見
    本院卷第39至41頁之答辯狀），是此部分之事實，堪以認定
　　。
　⒉原告主張伊因本件事故另受有「左踝外側韌帶斷裂傷」之傷
    害（下稱爭議傷害），並提出健欣骨科診所110年9月14日之
    診斷證明書（見附民卷第15頁）、三軍總醫院松山分院附設
    民眾診療服務處（下稱三總松山分院）110年10月5日開立之
    診斷證明書（下稱三總松山分院診斷證明，見附民卷第19頁
　　）為憑；被告則抗辯爭議傷害與本件事故間並無相當因果關
    係等語。經核，原告就此爭議傷勢之主張，與卷附檢察官起
    訴書及系爭刑案之判決認定之傷勢已不相符。又，倘原告確
    因本件事故造成左踝韌帶斷裂，該傷勢之症狀理應呈現嚴重
    的紅腫與疼痛，且難以行走，活動功能明顯受限，經醫師施
    以專業儀器之醫療檢查，應可明確判斷。但由系爭刑事案件
    電子卷證光碟內附原告之傷勢照片觀之，難以憑認確有上述
    狀況，而於警詢及偵查中，原告亦未陳述有爭議傷害之情。
　　是以，本件原告此部分傷勢之主張，並非無疑。再者，健欣
    骨科診所110年9月14日之診斷證明書，其上記載：診斷過程
　　：「左膝挫傷，左踝挫傷合併左踝外側韌帶斷裂（以下空白
　　）」，而三總松山分院診斷證明書記載內容則為：原告主訴
    症狀為「左踝挫傷（以下空白）」，經醫師診斷「左踝挫傷
    致外側韌帶慢性發炎（以下空白）」，治療經過及處置意見
　　：「①110.9.16及111.10.5門診。②宜復健治療（以下空白
　　）」，由此可知，原告係於110年9月14日前往健欣骨科診所
    就診後，2日後再至三總松山分院就診。以三總松山分院之
    設備及規模，當有精密之專業儀器可得進行檢查以輔助判斷
    病症，以該院診斷結果為「左踝挫傷致外側韌帶慢性發炎」
　　，可認應未至「左踝外側韌帶斷裂」之情。準此，原告主張
    另受有爭議害傷害乙節，尚非可採。綜酌上述證據資料，可
    認原告歷經本件公車車門夾傷事故，除原先所受之傷勢狀況
    （詳系爭刑事案件判決）外，嗣因左踝挫傷併發左踝外側韌
    帶慢性發炎（此衍生之傷勢狀況，以下與系爭刑案判決認定
    之傷害合稱為系爭傷害），而該衍生之傷勢狀況，施以復健
    治療即可。至於健欣骨科診所110年9月14日診斷證明書所載
    內容中，與本院前述判斷不同部分，為本院所不採，附此敘
    明。
　⒊承上，原告依民法侵權行為規定，請求被告就本件事故所造
    成之損害連帶負賠償責任，即屬有據。
　㈡原告得請求賠償金額之認定： 　
　⒈關於醫療費用得請求之金額為3,980元：
　⑴前往元泰診所、恆御復健科診所、三總松山分院就診而得請
    求賠償之醫療費用為2,630元：
　　原告主張因本件事故受傷前往元泰診所、恆御復健科診所、
    三總松山分院就診，支付之醫療費用分別為250元、1,700元
　　、680元，合計為2,630元，業據提出同額之醫療費用收據（
　　見附民卷第25、26至27、32至33頁）為憑，其中元泰診所、
    恆御復健科診所就醫之費用部分，被告並無爭執（見本院卷
    第41頁），而三總松山分院就醫之費用，確實為治療原告因
    本件事故衍生之左踝挫傷併發左踝外側韌帶慢性發炎之支出
　　，亦如上述，是原告此部分醫療費用共計2,630元之請求，
　　應予准許。
　⑵前往健欣骨科診所就診之費用，得請求被告賠償之金額為3,
　　980元：
　①原告主張伊就系爭傷害計有「10次」前往健欣骨科診所就診
　　，支出醫療費用及購買醫療輔具費用合計1萬1,540元（參照
    附民卷第21頁）等節，有原告提出金額相符之費用明細與收
    據12紙為憑（見附民卷第28至30頁），堪認屬實。
　②然被告抗辯上開支出並非治療系爭傷害之支出，或非治療系
    爭傷害所必要等語。經核，原告至該診所就診日期與所支付
    費用明細分別如下：日期8/24（300元，內含部分負擔50元
　　、掛號費150元、醫療費100元）、8/31（部分負擔50元）、
    9/2（部分負擔50元）、9/6（部分負擔50元）、9/7（部分
    負擔50元）、9/8（1,590元，內含部分負擔50元、掛號費15
　　0元、醫療費1,390元〈註：自費高能量雷射、繃帶型護踝M～X
    L號〉）、9/13（部分負擔50元）、9/14（7,300元，內含部
    分負擔50元、掛號費150元、醫療費7,100元〈註：診斷書、E
    SWT2000shot、加強型踝關節護套〉）、9/23（1,050元，內
    含部分負擔50元、自費高能量雷射1,000元)、10/1（
　　部分負擔50元），以上合計為1萬1,540元。參考該診所之診
    斷證明書所載內容，可認原告至該診所支出之費用，均屬治
    療系爭傷害之支出。然查：⓵審酌原告於8/24之就診費用僅
    為300元（內含部分負擔50元、掛號費150元、醫療費100元
　　）、一般復健支出應為50元（參照前揭部分負擔額所載金額
　　）、申請診斷證明書之通常費用應為100元等情，原告因系
    爭傷害至該診所就診及復健（合計10次）而得請求被告賠償
    之醫療費用，合計應為1,350元（計算式：300元×3次＋50元×
    7次＋證明書費用100元＝1,350元）。③至於原告在該診支出之
    其他費用，即自費高能量照射（按：每次應為1,000元
　　，參照9/23日之收據）、施作ESWT2000shot（按：該費用不
    明，參照9/14日之收據），加購繃帶型護踝M～XL號（按：該
    費用不明，參照9/8日之收據）、加購加強型踝關節護套（
    按：該費用不明，參照9/14日之收據）部分，由於原告因本
    件事故所受之傷害為左側膝關節挫傷、左側踝關節挫傷、雙
    側手肘扭挫傷、左腳腳踝挫傷，衍生之傷害為左踝外側韌帶
    慢性發炎，並非左踝外側韌帶斷裂傷，已如上述，且原告係
    前往該診所治療之中後期，始自費施以高能量照射、ESWT
　　2000shot，及購買繃帶型護踝M～XL號、加購加強型踝關節護
    套，則此部分是否確有必要性？即非無疑。被告抗辯此部分
    支出，並非治療系爭傷害所必要，應屬可採。故原告此部分
    費用之請求，難以准許。
　⑶前往汐止國泰醫院就診支出費用390元部分，難以准許：
　　原告主張因本件事故另前往汐止國泰醫院就診，並支付醫療
    費用390元等語，然此為被告所否認。經核，原告並未提出
    汐止國泰醫院之診斷證明書以及該院之醫療費用明細為憑，
    徒以其提出之國泰綜合醫院信用卡繳費證明（見本院卷第31
    頁），難以認定此筆費用確為原告就診之支出，亦不足以證
    明確係治療本件系爭傷害之必要費用，即無從准許。
　⑷110年10月5日起至同年11月8日間，分別前往撥筋堂、九如堂
    、明安堂國術館接受整復、推拿，合計支出3,050元部分
　　，亦難以准許：
　　原告主張伊為治療系爭傷害有必要前往撥筋堂、九如堂、明
    安堂國術館接受整復、推拿，並提出與其請求金額相符之收
    據5紙（見附民卷第34至35頁）為憑。然而，整復、推拿均
    屬一般之民俗療法，並非正規之醫療行為，原告既未舉證證
    明此部分確為治療系爭傷害所必要之支出，其此部分費用之
    請求，即難以准許。
　⑸小節：原告得請求被告賠償之醫療費用部分合計為3,980元（
    計算式：2,630元＋1,350元＝3,980元）。　
  ⒉關於就醫交通費用得請求之金額為2,000元：
　⑴原告主張因本件事故受傷，其搭乘計程車就醫，額外支出就
    醫交通費4,359元等語，並提出其計算書、部分乘車紀錄與
    搭車收據（見附民卷第37至47頁）為憑。被告則抗辯原告所
    述之搭乘計程車費用，部分之搭乘日期係在本事故發生前（
　　例如：8月14日之乘車費用605元），部分搭乘之往返地址並
    非各醫院，部分為治療爭議傷害之費用，與本件事故無關，
    另前往撥筋堂等接受民俗療法之車資，應予扣除等語。
　⑵經核，原告主張其就醫額外增加額交通費6,089元，然核對原
    告提出之計算書、單據、乘車紀錄（詳附民卷37至47頁
　　），確有如被告所述日期早於本件事故之前（例如：8月14
    日之乘車費用605元）、列舉之搭車日期（詳附民卷第37頁
    ）與卷附醫療費用收據所示就醫日期不全然一致（例如：11
    月5日並無就醫紀錄）、部分搭乘往返地址（詳附民卷39至4
    3、45至47頁）無從憑認係醫院或診所等情形；又，整復
　　、推拿等民俗療法部分，非屬必要之醫療，該部分之車資亦
    無由請求被告賠償。是以，原告請求就醫交通費用之金額，
    顯有疑義。然而，本院考量原告所受系爭傷害之程度，並非
    甚為輕微，於受傷初期當有搭乘計程車之必要，嗣症狀逐漸
    減輕，至醫院或診所回診、復建，縱無搭乘計程車之必要，
 　 搭乘大眾交通工具仍會額外增加交通費用之支出，其確有增
    加就醫交通費用之損害甚明，而要求原告另行提出計算精確
    數據與證明資料，顯有困難，且有違訴訟經濟，是本院審酌
    一切情況，依民事訴訟法第222條第2項規定，認原告就醫交
    通費用之損害以2,000元定之為適當；超過此金額之請求，
    即難准許。
　⒊關於薪資損失之請求難以准許：
　　原告雖主張因本件事故受傷而請假69日無法上班，依所領月
    薪5萬3,200元為計算，受有薪資短少12萬2,337元之損害等
    語。被告則抗辯原告嗣請公傷假獲雇主許可，請假期間其雇
    主亦已發給全薪，並無所述收入損失情形等語。經核，檢視
    原告之雇主即中國信託商業銀行股份有限公司（下稱中信銀
    行）函覆本院有關原告110年8至10月份請假資料及薪資明細
    （詳本院卷第89至91頁），以及原告原先之請假紀錄（見附
    民卷第49頁），可知原告因本件事故而於110年8至10月間曾
    先斷斷續續請「普通病假」及「特休假」就醫或休養，嗣原
    告之雇主改核給「公傷病假」（自同年8月17日起至同年10
    月29日止），並依勞工請假規則第6條、勞動基準法第59條
    第2款規定發給原告上開月分之全部工資（即8月12日發給7
    萬4,406元、9月11日發給5萬3,200元、9月17日發給獎金5,0
　　00元、10月12日發給5萬3,200元，合計發給18萬5,806元）
　　。準此，可認原告並未因本件事故請假就醫或休養而受有薪
    資損失，原告既無此部分之損害，即無從依侵權行為規定請
    求被告負賠償責任。　　
　⒋得請求精神慰撫金10萬元：
　　按，不法侵害他人之身體、健康、名譽、自由、信用、隱私
　　、貞操，或不法侵害其他人格法益而情節重大者，被害人雖
    非財產上之損害，亦得請求賠償相當之金額，民法第195條
    第1項定有明文；又慰撫金之核給標準，應斟酌雙方身分、
    地位及經濟狀況及其他各種情形核定之（最高法院47年台上
    字第1221號判例要旨可參）。本院審酌原告所受系爭傷害並
    非甚為輕微，精神上當受有相當程度之痛苦，以及兩造年齡
　　、教育程度、經濟狀況等一切情狀，認為原告請求精神慰撫
    金30萬元，核屬過高，應酌減為10萬元，較屬適當。
　⒌綜上所述，原告得請求被告賠償之損害金額共計為10萬5,98
　　0元（即醫療費用3,980元＋額外增加之就醫交通費2,000元＋
    精神慰撫金10萬元＝10萬5,980元）。
三、從而，原告本於侵權行為之法律關係，請求被告連帶給付10
    萬5,980元及法定遲延利息，如主文第一項所示，為有理由
　　，應予准許。逾此範圍之請求，則無理由，應予駁回。
四、本件係適用簡易訴訟程序，所為被告敗訴判決部分，應依職
    權宣告假執行；而被告陳明願供擔保請准免為假執行，核無
    不合，爰酌定相當擔保金額宣告之。至原告其餘假執行之聲
    請，已失所附麗，應併予駁回。
五、本件事證已明，兩造其餘攻擊防禦方法及所提證據，經審酌
    後認與判決結果不生影響，爰不再逐一論述，併此敘明。
中　　華　　民　　國　　111 　年　　11　　月　　30　　日
                  內湖簡易庭  法　官　施月燿
以上為正本係照原本作成。
如不服本判決，應於送達後20日內，向本院提出上訴狀並表明上
訴理由，如於本判決宣示後送達前提起上訴者，應於判決送達後
20日內補提上訴理由書（須依對造人數附繕本）。
中　　華　　民　　國　　111 　年　　11　　月　　30　　日
                            書記官  朱鈴玉